---
title: "Webinar 1 - EDA"
output: 
  html_document:
    code_download: true
---

```{r setup, include=FALSE}
knitr::opts_chunk$set(echo = TRUE, eval = FALSE)
```

# Carregando os dados

Nesta aula iremos explorar os dados sobre seriados de TV, usando dois datasets, um do Netflix (informações do viewing history) e outro do IMDb, banco de dados com informações sobre o rating de seriados e filmes.

```{r echo = FALSE, eval=TRUE}
xfun::pkg_load2(c('htmltools', 'mime'))
xfun::embed_dir("data1/", text = "Você pode baixar os dados aqui.")

```

Inicialmente vamos carregar os dados. Os dados do Netflix vem do site onde o usuário pode fazer download do seu histórico após o login. Já os dados o IMDb usam um script que encontra-se em: <https://github.com/nazareno/imdb-series> para fazer o web scrapping do site oficial do IMDb.

Carregando os dados do IMDb e mostrando os primeiras 10 linhas:

```{r}
library(tidyverse)
library(readxl)

```

Carregando os dados do Netflix e mostrando as primeiras 10 linhas:

```{r}

```

Observe-se que os dados de `Date` não estão no formato certo, pois eles aparecem como `character` o que pode causar problemas posteriores. Portanto antes de continuar, precisamos arrumar o formato para "data" com os comandos a seguir:

```{r}


```

Como pode se ver, a estrutura dos dados do IMDb é mais complexa, vamos ver mais de perto os dados, usando a função `str()`:

```{r}

```

Nos dados do IMDb, as últimas 10 colunas representam a proporção de usuários que votou o capítulo específico com a nota `n`, sendo que, por exemplo, a coluna `r9` representa a proporção de usuários que votou com a nota `9`.

# Limpando os dados do Netflix

Primeiro, vamos explorar mais os dados do Netflix, que conta com apenas duas colunas: o Título (`Title`) e a data de visualização (`Date`). Para isto, vamos filtrar o dataset original para ficarmos apenas com os seriados, usando os comandos do `Tidyverse`: `filter` , `str_detect` e `separate`.

```{r}

```

Com os comandos anteriores conseguimos ter uma base limpa, onde apenas consideramos seriados e temos as informações separadas para cada capítulo e temporada.

Porém, pode ser que o nosso processo de filtragem com `str_detect()` não tenha sido perfeito.

Vamos fazer um teste verificando se existem registros com o campo `episode` com `NA`:

```{r}


```

Ok, identificamos 17 registros que apresentam `NA`, vamos explorá-los com mais cuidado para confirmar se de fato se trata de um problema do nosso filtrado inicial. E se de fato encontrarmos registros mal filtrados, faremos a limpeza manual.

```{r}

```

Na verdade esses 17 registros são de fato filmes com subtítulos (por isso o nosso filtro com `str_detect()` os pegou. Devemos retirá-los da nossa base de seriados.

```{r}

```

# Explorando as séries de Netflix

Agora, podemos iniciar algumas visualizações, por exemplo, podemos fazer uma tabela que nos indique o número de capítulos assistidos por cada seriado. Para isto, vamos usar os comandos do `dplyr`:

```{r}

  
```

Uma outra forma de fazer esta mesma análise seria filtrar por seriados onde mais de `x` capítulos foram assistidos, por exemplo, seriados com mais de 20 capítulos assistidos:

```{r}

```

Também podemos fazer uma análise do número de capítulos assistidos em um ano específico, por exemplo, em 2020:

```{r}

```

Podemos ver que os seriados mais assistidos foram "Greenleaf", "How to get away with murder", "Once upon a Time", "Away", "Bates Motel", "Dark", "Money Heist" e "Ratched".

Também podemos ver o número de capítulos totais assistidos por ano:

```{r}

```

E também ver a distribuição dos seriados por ano, por exemplo para o seriado "Bates Motel":

```{r}

```

Ou ver a distribuição por data:

```{r}

```

Finalmente, podemos ver a distribuição dos seriados num ano específico:

```{r}


```

# Explorando os dados do IMDb

Agora vamos iniciar a análise dos dados do IMDB. Primeiro vamos contabilizar o número de capítulos por seriado e vamos ordenar usando a função `arrange`

```{r}
imdb %>% 
  group_by(series_name) %>% 
  count() %>% 
  arrange(desc(n))
```

Claramente têm seriados com muitos capítulos e outros com poucos, pode ser por causa do número de temporadas? vamos conferir:

```{r}
imdb %>% 
  group_by(series_name, season) %>% 
  count() %>% 
  ungroup() %>% 
  group_by(series_name) %>% 
  top_n(1, wt = season) %>% 
  arrange(desc(season))
```

Será que há relação entre o número de capítulos e o número de temporadas?

```{r}
imdb %>% 
  group_by(series_name, season) %>% 
  count() %>% 
  ungroup() %>% 
  group_by(series_name) %>% 
  top_n(1, wt = season) %>% 
  arrange(desc(season)) %>% 
  ggplot(aes(season, n))+
  geom_point()+
  geom_label(aes(label = series_name))
```