---
title: "REC - Gestão Estratégica de TI"
date: "22 de Março de 2022"
output: 
  html_document:
    toc: true
    toc_float: true
    theme: paper
link-citations: yes
---

Usaremos um dataset com registros diários de aluguel desde 2011 a 2012. 

# Sobre o aluguel de bikes em DC, EUA

Os sistemas de compartilhamento de bicicletas são a nova geração de sistemas tradicionais de aluguel de bicicletas onde todo o processo de adesão, aluguel e retorno se tornou automático. Através destes sistemas, o usuário é capaz de alugar facilmente uma bicicleta de uma determinada posição e retornar em outra posição. Atualmente, existem cerca de 500 programas de compartilhamento de bicicletas em todo o mundo, que é composto de mais de 500 mil bicicletas. Hoje, existe um grande interesse nestes sistemas devido ao seu importante papel em questões de tráfego, meio ambiente e saúde.

Além das aplicações interessantes no mundo real dos sistemas de aluguel de bicicletas, as características dos dados gerados por estes sistemas os tornam atraentes para a pesquisa. Ao contrário de outros serviços de transporte, como ônibus ou metrô, a duração da viagem, posição de partida e chegada é explicitamente registrada nestes sistemas. Esta característica transforma o sistema de compartilhamento de bicicletas em uma rede virtual de sensores que pode ser usada para a detecção da mobilidade na cidade. Portanto, espera-se que a maioria dos eventos importantes na cidade possam ser detectados através do monitoramento destes dados.

Fonte: [UCI Machine Learning Repository - Bike Sharing Dataset](http://archive.ics.uci.edu/ml/datasets/Bike+Sharing+Dataset)


```{r load-package, include=FALSE}
knitr::opts_chunk$set(echo = FALSE, warning = FALSE, message = FALSE, eval = TRUE, results=FALSE)

```


# Dados

```{r}
library(tidyverse)


dcbikeshare <- read.csv("dataset/bikeshare-day.csv")
dcbikeshare$dteday <- as.Date(dcbikeshare$dteday)
```

Os dados incluem contagens diárias de aluguel de bicicletas (por membros e usuários casuais) da "Capital Bikeshare" em Washington, DC entre 2011 e 2012, bem como informações meteorológicas sobre esses dias.

As fontes de dados originais se encontram em: <http://capitalbikeshare.com/system-data> e <http://www.freemeteo.com>.

O dataset chama-se `dcbikeshare-day.csv`.

# Questões

1.  Recodifique a variável `season` para um *factor* com nomes mais significativos para cada nível, considerando a "primavera" **spring** como categoria base. (*Valor: 0,5 pts*)

```{r}
dcbikeshare <- read.csv("dataset/bikeshare-day.csv")

dcbikeshare$season <- factor(dcbikeshare$season, levels = c(1,2,3,4), labels = c("winter","spring","summer","fall"))

dcbikeshare$season <- relevel(dcbikeshare$season, ref = 2)
```

2.  Recodifique as variáveis binárias `holiday` e `workingday` para serem fatores com níveis não (0) e sim (1), com "não" como categoria base. (*Valor: 0,5 pts*)

```{r}
dcbikeshare$holiday <- factor(dcbikeshare$holiday,
                              levels = c(0,1),
                              labels = c("Não","Sim"))

dcbikeshare$holiday <- relevel(dcbikeshare$holiday, ref="Não")

dcbikeshare$workingday <- factor(dcbikeshare$workingday,
                                 levels = c(0,1),
                                 labels = c("Não","Sim"))
dcbikeshare$workingday <- relevel(dcbikeshare$workingday,
                                  ref = "Não")
```

3.  Recodifique a variável `yr` para ser um fator com níveis 2011 e 2012, com 2011 como categoria base. (*Valor: 0,5 pts*)

```{r}
dcbikeshare$yr <- factor(dcbikeshare$yr, levels = c(0,1),
                         labels = c(2011, 2012))

dcbikeshare$yr <- relevel(dcbikeshare$yr, ref = "2011")
```

4.  Recodifique a variável `weathersit` para: 1 - claro, 2 - névoa, 3 - precipitação leve, e 4 - precipitação pesada, com "claro" como categoria base. (*Valor: 0,5 pts*)

```{r}
dcbikeshare$weathersit <- factor(dcbikeshare$weathersit,
                                 levels = c(1,2,3,4),
                                 labels = c("claro",
                                            "névoa",
                                            "precipitação leve",
                                            "precipitação pesada"))

dcbikeshare$weathersit <- relevel(dcbikeshare$weathersit,
                                  ref = "claro")
```

5. Recodifique a variável `dteday` para formato "Date" e a variável  `mnth` para **factor** com 12 níveis. (*Valor: 0,5 pts*)

```{r}
dcbikeshare$dteday <- as.Date(dcbikeshare$dteday)

dcbikeshare$mnth <- as.factor(dcbikeshare$mnth)
```


6.  Calcule os valores brutos de temperatura (`temp`), sensação térmica (`atemp`), umidade (`hum`) e velocidade do vento (`windspeed`) a partir da multiplicação dos valores indicados no dataset *dcbikeshare* pelos valores máximos brutos indicados na tabela abaixo: 

| Variável  | Valor Máximo |
|-----------|--------------|
| temp      | 41           |
| atemp     | 50           |
| hum       | 100          |
| windspeed | 67           |

```{r}
dcbikeshare2 <- dcbikeshare %>% 
  mutate(temp_real = temp*41,
         atemp_real = atemp*50,
         hum_real = hum *100,
         windspeed_real = windspeed*67)
```

E inclua as novas variáveis `temp_real`, `atemp_real`,`hum_real`,`windspeed_real` no dataframe. (*Valor: 0,5 pts*)

7. Recrie a seguinte visualização, e interprete-a no contexto dos dados. 
Obs: A temperatura plotada é a sensação térmica *atemp*. (*Valor: 0,5 pts*)

```{r fig.width=8, fig.height=6}

#**Dica**: Você precisará usar uma das variáveis que você criou acima. *

library(viridisLite)


dcbikeshare2 %>% 
  ggplot(mapping = aes(x = dteday, y = cnt, color = atemp_real)) +
    geom_point(alpha = 0.9) +
    labs(
      title = "Bikes alugadas em DC, 2011 e 2012",
      subtitle = "Temperaturas mais quentes associadas 
      com mais bikes alugadas",
      x = "Data",
      y = "Bikes alugadas",
      color = "Temperatura (C)"
    ) +
  theme_minimal()+
  scale_color_viridis_c()

```

8.  Crie uma visualização *Boxplot* mostrando a relação entre o aluguel de bicicletas e a estação do ano (`season`). Interprete-a no contexto dos dados. (*Valor: 0,5 pts*)

```{r, eval = FALSE}
dcbikeshare %>% 
  ggplot(aes(cnt, season))+
  geom_boxplot()+
  coord_flip()
```


9. Crie um novo dataset com as variáveis: `season`, `yr`,`mnth`, `holiday`, `workingday`, `weathersit`, `temp_real`, `atemp_real`, `hum_real`, `windspeed_real` e `cnt`. Logo, separe-o em dois grupos, treinamento e teste, sendo a proporção 75 e 25 respectivamente. (*Valor: 0,5 pts*)

```{r}
library(tidymodels)

set.seed(1234)

dcbikeshare_df <- dcbikeshare2 %>% 
  select(cnt, season, yr, mnth, holiday, workingday, weathersit, 
         temp_real, atemp_real, hum_real, windspeed_real)

split <- initial_split(dcbikeshare_df, prop = 0.75)
training <- training(split)
testing <- testing(split)

```

10. Utilize o k-fold cross validation ou validação cruzada, com 10 dobras e treine o algoritmo **árvore de decisão** com as variáveis preditoras: `season`, `yr`,`mnth`, `holiday`, `workingday`, `weathersit`, `temp_real`, `atemp_real`, `hum_real`, `windspeed_real`, para o dataset de treino (lembrando que a variável de saída é `cnt`. Reporte os valores de $R^2$, *RMSE* e *MAE*. (*Valor: 1,5 pts*)

```{r}

dcbikeshare_fold <- vfold_cv(training)

dcbikeshare_rec <- recipe(cnt ~ ., data = training)

dcbikeshare_wf <- workflow() %>% 
  add_recipe(dcbikeshare_rec)

tree_spec <- decision_tree() %>%
  set_engine("rpart") %>%
  set_mode("regression")

tree_rs <- dcbikeshare_wf %>% 
  add_model(tree_spec) %>% 
  fit_resamples(resamples=dcbikeshare_fold,
                metrics=metric_set(rmse, rsq, mae),
                control=control_resamples(save_pred=TRUE))

#collect_metrics(tree_rs)

```


11. Refaça a questão 10 só que agora usando o algoritmo **Random Forests** com 1000 árvores. Reporte os valores de $R^2$, *RMSE* e *MAE*. (*Valor: 1,5 pts*)

```{r}

rf_spec <- rand_forest(trees=1000) %>% 
  set_engine("ranger") %>% 
  set_mode("regression")


rf_rs <- dcbikeshare_wf %>% 
  add_model(rf_spec) %>% 
  fit_resamples(resamples=dcbikeshare_fold,
                metrics=metric_set(rmse, rsq, mae),
                control=control_resamples(save_pred=TRUE))

#collect_metrics(rf_rs)
```


12. Destes dois modelos, escolha aquele com a melhor precisão com base nos valores $R^2$, *RMSE* e *MAE* e use-o para verificar o resultado final com o dataset de teste. Reporte os valores de $R^2$, *RMSE* e *MAE* para o dataset de teste. (*Valor: 1,5 pts*)

```{r}
modelo_final <- dcbikeshare_wf %>% 
  add_model(rf_spec) %>% 
  last_fit(split)

#collect_metrics(modelo_final,
#                metrics = metric_set(rsq, rmse, mae))
```


13. Reproduza o gráfico a seguir, onde no eixo "x" temos `cnt` e no eixo "y", o valor da previsão. (*Valor: 1 pts*)

```{r}

collect_predictions(modelo_final) %>%
  ggplot(aes(cnt, .pred)) +
  geom_abline(lty = 2, color = "gray50") +
  geom_point(alpha = 0.5, color = "#e32d91") +
  coord_fixed()+
  theme_minimal()+
  scale_color_viridis_c()

```

